臺灣高雄地方法院刑事判決　　　　　　　100年度訴字第214號
公　訴　人　臺灣高雄地方法院檢察署檢察官
被　　　告　曾安邦
選任辯護人　張永昌律師
　　　　　　陳煜昇律師
被　　　告　黃聖煌
　　　　　　洪賢達
上二人共同
指定辯護人　郭國益律師
被　　　告　葉明川
　　　　　　　　　　(另案法務部矯正署屏東監獄執行)
選任辯護人　李淑妃律師
上列被告因毒品危害防制條例案件，經檢察官提起公訴(99 年度
偵字第13691號) 及追加起訴（99年度偵字第13691號），本院合
併審理後，判決如下：
    主  文
曾安邦共同犯如附表壹所示之罪，均累犯，各處如附表壹所示之
刑（含主刑及從刑）。應執行有期徒刑貳拾年，未扣案之販賣第
一級毒品所得新臺幣參仟元，應與黃聖煌連帶沒收，如全部或一
部不能沒收時，以其等財產抵償之；未扣案門號0000000
000手機壹支（含ＳＩＭ卡壹枚），應與黃聖煌連帶沒收，如
全部或一部不能沒收時，追徵其價額。其他被訴部分無罪。
黃聖煌共同犯如附表貳所示之罪，均累犯，各處如附表貳所示之
刑（含主刑及從刑）。應執行有期徒刑貳拾年，未扣案之販賣第
一級毒品所得新臺幣參仟玖佰元，其中參仟元應與曾安邦連帶沒
收，其中玖佰元應與洪賢達連帶沒收，如全部或一部不能沒收時
，以其等財產抵償之；未扣案門號0000000000手機、
門號0000000000手機及門號0000000000手
機各壹支（各含ＳＩＭ卡壹枚），其中門號000000000
0手機應與曾安邦連帶沒收，其中門號0000000000手
機及門號0000000000手機應與洪賢達連帶沒收，如全
部或一部不能沒收時，追徵其價額。
洪賢達共同販賣第一級毒品，累犯，處有期徒刑壹拾陸年，未扣
案之販賣第一級毒品所得新臺幣玖佰元，應與黃聖煌連帶沒收，
如全部或一部不能沒收時，以其等財產抵償之；未扣案門號00
00000000手機及門號0000000000手機各壹支
（各含ＳＩＭ卡壹枚），應與黃聖煌連帶沒收，如全部或一部不
能沒收時，追徵其價額。
葉明川共同販賣第一級毒品，累犯，處有期徒刑捌年，未扣案之
販賣第一級毒品所得新臺幣肆佰柒拾元，應與楊芬敏連帶沒收，
如全部或一部不能沒收時，以其等財產抵償之；扣案之電子秤壹
台及門號0000000000手機（含ＳＩＭ卡壹枚）均沒收
。
    事  實
一、曾安邦（曾於民國93年間因違反槍砲彈藥刀械管制條例案件
    ，經臺灣高等法院高雄分院判處有期徒刑1年4月；於95年因
    持有第一級毒品及偽造文書案件，經本院分別判處有期徒刑
    4月、4月確定，嗣經本院就以上違反槍砲彈藥刀械管制條例
    案件，減刑為有期徒刑8 月；就持有第一級毒品及偽造文書
    案件，減刑並定執行刑為有期徒刑4 月，以上各罪接續執行
    ，全部已於96年8 月13日執行完畢）明知海洛因係毒品危害
    防制條例第2條第2項第1 款所管制之第一級毒品，不得非法
    持有、販賣，竟與黃聖煌（曾於95年間因公共危險案件，經
    本院判處有期徒刑3月確定，已於95年5月29日執行完畢），
    共同意圖營利而基於販賣海洛因之犯意聯絡，分別於：
  (一)98年9 月13日20時許，接獲楊朝順以其使用之0000000000號
    行動電話，撥打至曾安邦所有門號0000000000手機，楊朝順
    表示欲購買海洛因，曾安邦隨即以不詳方式聯絡黃聖煌，指
    示黃聖煌聯絡楊朝順約定交易金額及地點後，黃聖煌即持由
    曾安邦提供之海洛因1 包（重量不詳），於同日20時許後某
    時，前往與楊朝順約定處所以新臺幣（下同）1,000 元代價
    ，將海洛因1 包販賣交付予楊朝順，並收取價款。
  (二)98年9月18日0時許，接獲楊朝順以其使用之0000000000號行
    動電話，撥打至曾安邦所有門號0000000000手機，楊朝順表
    示欲購買海洛因，曾安邦隨即以不詳方式聯絡黃聖煌，指示
    黃聖煌聯絡楊朝順約定交易金額及地點後，黃聖煌即持由曾
    安邦提供之海洛因1包（重量不詳），於同日0時許後某時，
    前往高雄市榮總醫院附近某處以1,000元代價，將海洛因1包
    販賣交付予楊朝順，並收取價款。
  (三)98年9 月19日22時許，接獲楊朝順以其使用之0000000000號
    行動電話，撥打至曾安邦所有門號0000000000手機，楊朝順
    表示欲購買海洛因，曾安邦隨即以不詳方式聯絡黃聖煌，指
    示黃聖煌聯絡楊朝順約定交易金額及地點，黃聖煌即持由曾
    安邦提供之海洛因1 包（重量不詳），於同日22時後某時，
    前往與楊朝順約定處所以1,000元代價，將海洛因1包販賣交
    付予楊朝順，並收取價款。嗣因檢警經由電話監聽，認曾安
    邦所使用0000000000門號行動電話通話內容，疑與販賣海洛
    因有關，經員警循監聽所得聯絡電話，比對電話通聯及監聽
    內容，追查可疑買受人楊朝順，並據其供述，而查獲上情。
二、黃聖煌明知海洛因係毒品危害防制條例第2 條第2項第1款所
    管制之第一級毒品，不得非法持有、販賣，竟與洪賢達（曾
    於96年間因詐欺案件，經本院判處有期徒刑7 月確定，已於
    98年3 月14日執行完畢），共同意圖營利而基於販賣海洛因
    之犯意聯絡，於98年9 月27日20時許，接獲林應泉以其使用
    之0000000000號行動電話，撥打至黃聖煌所有門號00000000
    00 手機，表示欲以900元代價購買海洛因，雙方在高雄縣仁
    武鄉烏林村公園內交易，而林應泉到達該處時並未見到黃聖
    煌，便再撥打黃聖煌所有門號0000000000手機聯絡黃聖煌，
    黃聖煌以電話聯絡洪賢達所有門號0000000000手機，指示洪
    賢達持黃聖煌提供之海洛因1包（重量不詳)在烏林村公園內
    交付林應泉，林應泉並於翌日交付900元 之代價給黃聖煌。
    嗣因檢警經由電話監聽，認黃聖煌所使用0000000000門號行
    動電話通話內容，疑與販賣海洛因有關，經員警循監聽所得
    聯絡電話，比對電話通聯及監聽內容，追查可疑買受人林應
    泉，並據其供述，而查獲上情。
三、楊芬敏（待通緝到案後另行審結）明知海洛因係毒品危害防
    制條例第2 條第2項第1款所管制之第一級毒品，不得非法持
    有、販賣，竟與葉明川（曾於94年間因搶奪案件，經本院判
    處有期徒刑2 年確定，於97年1月29日假釋，於97年3月18日
    假釋期滿未經撤銷，視為執行完畢），共同意圖營利而基於
    販賣海洛因之犯意聯絡，於98年9月1日12時許，接獲洪正一
    以其使用之0000000000號行動電話，撥打至楊芬敏所有門號
    0000000000手機，表示欲購買500 元海洛因，但因不足30元
    ，僅交付470元，餘30 元擇日再補，經楊芬敏同意後，要求
    其撥打葉明川不詳之電話號碼約定交易地點，經洪正一與葉
    明川聯繫後，葉明川即持由楊芬敏提供之海洛因1 包（重量
    不詳），前往高雄市九橫綱保齡球館停車場，交付予洪正一
    ，並收取470 元。嗣因檢警經由電話監聽，認楊芬敏所使用
    0000000000門號行動電話通話內容，疑與販賣海洛因有關，
    經員警循監聽所得聯絡電話，比對電話通聯及監聽內容，追
    查可疑買受人洪正一，並據其供述，而查獲上情。
四、因檢警經由電話監聽，認為曾安邦所使用0000000000、黃聖
    煌所使用0000000000、楊芬敏所使用0000000000門號行動電
    話之通話內容，疑與販賣海洛因有關，乃持臺灣高雄地方法
    院核發之搜索票前往查緝，於98年10月8 日14時許，前往曾
    安邦住處查獲曾安邦；於同日14時20分許，前往黃聖煌住處
    查獲黃聖煌，並扣得供其施用之海洛因9包（合計淨重 1.04
    公克，空包裝總重1.82公克，純度17.53%，純質淨重0.18公
    克）；於同日17時50分在楊芬敏住處查獲楊芬敏，並扣得其
    持有之粉末狀海洛因35 包（合計淨重3.69 公克，空包裝重
    8.09公克，純度22.39%，純質淨重0.83公克）、碎塊狀海洛
    因1包（淨重3.44公克，空包裝袋0.36公克、純度39.31% ，
    純質淨重1.35公克）、楊芬敏所有供販賣秤重所用之電子秤
    1台、供販賣聯絡附掛0000000000門號SIM卡之手機1 支。經
    循監聽所得之聯絡電話，比對電話通聯及監聽內容，追查可
    疑之買受人楊朝順、林應泉、洪正一，並據渠等供述，始悉
    上情。
五、案經高雄市政府警察局移送臺灣高雄地方法院檢察署檢察官
    偵查起訴及追加起訴。
    理  由
壹、程序部分(包含證據能力部分)：
一、按一人犯數罪，為相牽連之案件；於第一審辯論終結前，得
    就與本案相牽連之犯罪，追加起訴；刑事訴訟法第7條第1款
    、第2款、第265條第1項定有明文。本件檢察官提起公訴（
    即99年度偵字第13691號；本院受理案號為100年度訴字第21
    4 號）而其中部分犯罪事實認被告曾安邦、楊芬敏涉嫌販賣
    第一級毒品海洛因予洪正一。復於言詞辯論終結前，就被告
    曾安邦、楊芬敏涉嫌販賣第一級毒品海洛因予盧恆陽(即 99
    年度偵字第13691號；本院受理案號為100年度訴字第786號)
    部分追加起訴，本院認係屬一人犯數罪之情形，核與上揭規
    定相符，故經追加起訴部分，自應併予審理。
二、按有事實足認被告或犯罪嫌疑人有最輕本刑為3 年以上有期
    徒刑之罪嫌，並危害國家安全或社會秩序情節重大，而有相
    當理由可信其通訊內容與本案有關，且不能或難以其他方法
    蒐集或調查證據者，得發通訊監察書。前項通訊監察書，偵
    查中由檢察官依司法警察機關聲請或依職權以書面記載第11
    條之事項，並敘明理由、檢附相關文件，聲請該管法院核發
    。本件下列經本院所引用有關曾安邦所使用0000000000、黃
    聖煌所使用0000000000、楊芬敏所使用0000000000號行動電
    話之監聽錄音，已經本院核准在案，有詳載案由、監察電話
    、對象及時間等之本院98年度聲監字第1784號、98年度聲監
    字第1567號、98年度聲監字第1661號通訊監察書、電話附表
    等附卷可參，係依法所為之監聽；況審酌電話監聽侵害被告
    權益之種類及輕重、對於被告訴訟上防禦不利益之程度、犯
    罪所生之危害或實害等情形，兼顧人權保障及公共利益之均
    衡維護，亦認本件此部分電話監聽合於比例原則，是應認具
    有證據能力。
三、被告以外之人於偵查中向檢察官所為之陳述，除顯有不可信
    之情況者外，得為證據；刑事訴訟法第159之1 第2項定有明
    文。偵查中對被告以外之人所為之偵查筆錄，或被告以外之
    人向檢察官所提之書面陳述，性質上均屬傳聞證據。惟現階
    段刑事訴訟法規定檢察官代表國家偵查犯罪、實施公訴，依
    法其有訊問被告、證人及鑑定人之權，證人、鑑定人且須具
    結，而實務運作時，檢察官偵查中向被告以外之人所取得之
    陳述，原則上均能遵守法律規定，不致違法取供，其可信度
    極高。本件證人楊朝順、林應泉、洪正一、盧恆陽於偵查中
    ，均以證人身分向檢察官具結所為之陳述，辯護人未曾提及
    檢察官在偵查時有不法取供之情形，亦無顯不可信之情況，
    故渠等於偵查中之證言均具有證據能力。
四、被告以外之人，於審判外之言詞或書面陳述，除法律有規定
    者外，不得作為證據；被告以外之人於檢察事務官、司法警
    察官或司法警察調查中所為之陳述，與審判中不符時，其先
    前之陳述具有較可信之特別情況，且為證明犯罪事實存否所
    必要者，得為證據；被告以外之人於審判中有傳喚不到之情
    形，其於檢察事務官、司法警察官或司法警察調查中所為之
    陳述，經證明具有何信之特別情況，且為證明犯罪事實之存
    否所必要者，得為證據；刑事訴訟法第159條第1 項、第159
    條之2、第159條之3 分別定有明文。是被告以外之人於司法
    警察（官）調查中所為之陳述，依刑事訴訟法第159條第1項
    規定，係屬傳聞證據，原則上無證據能力，惟如該陳述與審
    判中不符時，其先前之陳述具有較可信之特別情況，或審判
    中有傳喚不到之情形，其先前之陳述具有較可信之特別情狀
    ，且為證明犯罪事實存否所必要者，依刑事訴訟法第159 條
    之2、第159條之3 規定，始例外認為有證據能力。至於所謂
    「具有可信之特別情況」，屬證據能力要件，法院應比較前
    後陳述之外部情況（如時間之間隔、有意識地迴避、受不當
    外力干擾、事後串謀、自首或立即反應所知等）進行比較，
    以資決定何者外部情況具有可信性。若陳述係在特別可信之
    情況下所為，虛偽陳述之危險性不高，雖係審判外陳述，或
    當時未經被告反對詰問，仍得承認其證據能力。本件證人楊
    朝順於警詢中陳述曾經於98年9月13日撥打行動電話0000000
    000 門號乙事，於審理中稱已經忘記等語；證人林應泉於警
    詢稱於98年9 月27日撥打黃聖煌行動電話係要購買毒品乙事
    ，於本院審理時則改稱要找黃聖煌喝酒等語，於警詢稱隔天
    有拿900元與黃聖煌乙事，於本院審理時則稱忘記是拿800元
    或900元給黃聖煌等語；葉明川於警詢中稱行動電話0000000
    000 門號為洪芬敏使用乙事，於本院審理時改稱忘記等語，
    審理中所述與警詢所證內容已有不符，而證人楊芬敏於本院
    審理時經傳喚不到，本院審酌證人楊朝順、林應泉、葉明川
    、楊芬敏於警詢之陳述，是在記憶猶新的情況下直接作成，
    一般與事實較為相近，且外部環境上並無受到外力之影響，
    其陳述較趨於真實。又因陳述時距離犯罪發生時較近，因較
    無時間或動機去編造事實，客觀上亦較難認與被告間有勾串
    情事，其陳述客觀上具有可信性。且亦為證明本件被告等人
    有無販賣海洛因之犯罪事實存否所必要，依上揭規定，證人
    楊朝順、林應泉、葉明川、楊芬敏於警詢中之證言自有證據
    能力。至證人盧恆陽、黃聖煌於警詢陳述內容，與審判中所
    證內容大致相符，不符合刑事訴訟法第159條之2規定，自應
    以其等審判中所為證述內容為作證據。
五、被告之自白，非出於強暴、脅迫、利誘、詐欺、疲勞訊問、
    違法羈押或其他不正之方法，且與事實相符者，得為證據；
    刑事訴訟法第156條第1項定有明文。本件販賣海洛因予洪正
    一之犯罪事實，業據被告葉明川分別於警詢、偵查及本院坦
    承不諱，且核與事實相符，詳如下述，依上開規定，自得作
    為證據。
貳、實體部分：
一、犯罪事實欄一所示部分
  (一)訊據被告曾安邦及黃聖煌均矢口否認販賣第一級毒品海洛因
    予楊朝順犯行，被告曾安邦辯稱：楊朝順打電話給我是拜託
    幫忙餐廳訂桌，我沒有叫黃聖煌交付海洛因予楊朝順，並收
    取價金云云；被告黃聖煌辯稱：我沒有交付海洛因給楊朝順
    云云。
  (二)本件查獲原因為檢察官依司法警察機關聲請，向本院聲請監
    聽行動電話0000000000門號(係被告曾安邦所使用)，經本院
    核發監聽票准予自98年9月8 日至98年9月24日止監聽該門號
    ，有本院98年度聲監字第1661號通訊監察書在卷可憑，而該
    門號與門號0000000000於98年9 月13日、18日及19日，有以
    下通聯內容，其中A為0000000000，B為0000000000 (係楊朝
    順所使用)：「
  1.98年9月13日20時55分
    A：喂
    B：鬥陣耶，朋友，我阿順
    A：嗯
    B：大社那一間餐廳電話怎麼打不通，沒有人接
    A：有喔，我看看
    B：嗯嗯，叫他打給我，我要叫一些菜
    A：好好
  2.98年9月18日
  (1)00時56分
    A：喂
    B：鬥陣耶，我順啊
    A：嗯
    B：啊大社這邊的電話又不要接了
    A：沒有，他要過來載我
    B：喔，這樣
    A：我馬上叫他打給你
    B：好好
  (2)01時03分
    B：喂，作夥耶，他有打給我了，謝謝
    A：他是不是叫你去松阿他家
    B：沒有，沒有，他叫我過去阿榮這邊
    A：過去阿榮那邊，這樣你看到他的時候，跟他說我在三民
       松他家等他
    B：在那裡?
    A：三民松那邊
    B：三民松那邊嗎
    A：對對對
    B：喔，不好意思，我叫他先過來載我
    A：不會
    B：謝謝
    A：好
  3.98年9月19日22時41分
    A：喂
    B：喂，鬥陣耶
    A：嗯
    B：我順阿
    A：嗯嗯嗯
    B：你大社的餐廳有沒有開
    A：有阿，我打過去給他
    B：喔
    A：要訂桌嗎?
    B：嗯阿
    員警為釐清以上通話內容是否為販毒，通知行動電話000000
    0000門號(即B門號) 申請人楊朝順到案說明，楊朝順看完以
    上監聽譯文後，除坦承行動電話0000000000係伊所使用之門
    號，而以上均係自己通話內容外，亦說明以上3 次通話內容
    ，均係要購買海洛因，以上通話後，被告黃聖煌就有主動與
    伊聯絡，並約定地點見面，完成海洛因交易，而伊以上所撥
    打之電話號碼為黃聖煌所提供等語，並進一步說明通監譯文
    中：其所述「大社的餐廳」就是指大社地區的藥頭；「我要
    叫一些菜」就是指伊要拿海洛因；「阿榮」就是指榮總醫院
    ；「訂桌」就是指要拿海洛因等語，並指認交付海洛因之人
    即為被告黃聖煌(警卷第103頁至第107頁)。證人楊朝順復於
    99 年2月5日偵查中證述：98年9月18日凌晨1時3分及同月19
    日24時41分，撥打行動電話0000000000門號，2 次通話後都
    有買到海洛因等語(偵卷第79頁至第82頁)；另於99年10月28
    日偵查中證稱：伊都是在晚上6點至7點下班後買海洛因，其
    中98年9 月13日電話打完後，約定在那邊交貨已經忘記，應
    該都是在高雄市，交付海洛因1包，我交付1,000元價金，其
    中98年9月18日也是交付1,000元價金等語(偵卷第102頁至第
    105頁)，是證人楊朝順歷次警詢及偵查中證述內容，就其於
    98年9月13日、18日及19日以上3次以其所使用行動電話門號
    0000000000與使用行動電話門號0000000000之人聯絡，目的
    均係購買海洛因，通話結束後不久，被告黃聖煌即主動與伊
    電話聯繫並約定交易地點，嗣至約定交易地點完成1,000 元
    海洛因之交易等情，所述均為一致，且就通聯譯文中所述特
    定用語，例如「大社餐廳」「訂桌」、「叫一些菜」等語，
    均能清楚說明其含意為何，又證人楊朝順自92年起，有多次
    施用第一級毒品海洛因前科，有臺灣高等法院被告前案紀錄
    表在卷可憑，堪認其有施用海洛因之習慣，是其證述以上通
    聯內容係要購買海洛因等語，並非無稽，應屬實在。至證人
    楊朝順於本院審理時，經詢問以上通聯譯文對話含意為何，
    則沈默不語(本院卷第173頁)，對詢問是否於98年9月13日曾
    經撥打行動電話0000000000門號，則改稱忘記(本院卷第171
    頁)，應係審訊時距案發之時已2年有餘，對細節情形已不復
    記憶，是應以證人楊朝順先前警詢及偵查中證述內容，記憶
    猶新，較為可採。又被告曾安邦雖坦承行動電話0000000000
    門號(即上述A門號) 為其所使用，且以上均為伊與楊朝順之
    通話內容(本院審訴卷第164頁) ，惟辯稱楊朝順打電話給我
    ，要我幫他向餐廳訂桌云云，惟觀諸以上通聯譯文時間均在
    晚間8時、10時或凌晨0時許，何以楊朝順會深夜打電話給被
    告曾安邦，要求代為餐廳訂桌，此顯與常情不合，且楊朝順
    倘若要至餐廳用餐或叫菜，又無法以電話與餐廳取得聯繫，
    自可親自前往餐廳察看，何需電話聯繫被告曾安邦促請餐廳
    主動與楊朝順聯繫，此實與一般人至餐廳用餐之習慣不符，
    且被告曾安邦自承經營餐廳，何以楊朝順要叫菜或訂桌，被
    告曾安邦不在電話中與楊朝順商談詳細內容，反而要請他人
    與楊朝順電話聯繫，足認渠等電話中所述內容，並非單純，
    應非如被告曾安邦所辯係餐廳訂桌云云，反而證人楊朝順證
    稱該3 通電話係向被告曾安邦及黃聖煌購買海洛因，衡以海
    洛因交易為法所不許，且屬重罪，是一般人在電話中聯繫購
    毒事項，均以暗語為之，以避免檢警監聽查獲，是證人楊朝
    順所述其以「餐廳」、「訂桌」、「叫菜」等暗語與被告曾
    安邦商談海洛因交易，嗣由被告黃聖煌交付海洛因，並收取
    價金等語，應堪採信。從被告曾安邦接獲楊朝順電話後，被
    告黃聖煌不久即主動與楊朝順聯繫，並交付海洛因及收取價
    金乙事，堪認被告黃聖煌應係受被告曾安邦指示監督，負責
    交付海洛因並收取價金之人，倘若被告黃聖煌並非受被告曾
    安邦指揮監督，豈會楊朝順3 次與被告曾安邦電話聯繫後，
    隨即不久被告黃聖煌均主動與楊朝順聯絡並完成海洛因買賣
    ，足認被告黃聖煌應係受被告曾安邦指揮監督，負責交付海
    洛因及收取價金之人，並非僅係好意幫忙聯繫被告曾安邦，
    且被告曾安邦電話係被告黃聖煌提供予楊朝順，楊朝順與被
    告曾安邦並不認識，然楊朝順撥打被告曾安邦電話使用暗語
    ，被告曾安邦均能理解其意，且被告黃聖煌隨即與楊朝順聯
    繫，並完成海洛因交易，足認被告曾安邦及黃聖煌就以上販
    賣海洛因予楊朝順犯行，顯有縝密分工並各司其職，應為共
    同正犯。
二、犯罪事實欄二所示部分
  (一)訊據被告黃聖煌及洪賢達矢口否認販賣第一級毒品海洛因予
    林應泉犯行，被告黃聖煌辯稱：我確實有與林應泉聯絡，並
    打電話給洪賢達，請洪賢達去烏林村公園等林應泉，要洪賢
    達代為轉達請林應泉等我一下，但我沒有提供海洛因給洪賢
    達交付給林應泉，林應泉隔天雖有拿900 元給我，那是前幾
    天去買海洛因，我先幫林應泉出錢，林應泉還我900 元云云
    ：被告洪賢達辯稱：黃聖煌確實有打電話給我叫我過去那邊
    等他，但是黃聖煌沒有告訴我要做什麼，我去跟林應泉碰面
    時候，把我以前留在身上的糖粉1 包，騙林應泉是海洛因，
    而交付予林應泉云云。
  (二)檢察官向本院聲請監聽行動電話0000000000門號，經本院核
    發監聽票准予自98年9月8 日至98年9月24日止監聽該門號，
    有本院98年度聲監字第1784號通訊監察書在卷可憑，而該門
    號於98年9 月27日，有以下通聯內容，其中A為0000000000(
    被告黃聖煌於警詢自承為其所使用之門號)，B為0000000000
    (林應泉於警詢自承為其所使用之門號)   ，C為0000000000
    (被告洪賢達於警詢自承其所使用之門號)：「
  1.98年9月27日20時14分
    B：你在那裡
    A：我在你故鄉
    B：我要去找你聊天，你在那裡等我
    A：好啦
  2.98年9月27日20時23分
    B：怎麼沒有看到?
    A：有啦，公園裡面
  3.98年9月27日20時26分
    B：閃一下燈啦
    A：公園裡面啦，我朋友在裡面啦
    B：你有看見我的車嗎?
    A：你停在那裡好了，我叫他過去找你
    B：喔
  4.98年9月27日20時27分
    C：喂
    A：泉仔在那裡了
    C：有阿，我有看見
    A：他說沒看見你
    C：他就一直開進去
    A：你過去找他一下
    C：好
    嗣員警通知行動電話0000000000門號申請人林應泉到案說明
    ，林應泉看完以上監聽譯文後，證稱以上1.至3.係伊與被告
    黃聖煌所使用之行動電話門號0000000000門號通話內容，其
    中1.98年9 月27日20時14分通話內容，係與被告黃聖煌約定
    地點要買海洛因，「故鄉」是指烏材林公園；其中2.98年 9
    月27日20時23分通話內容，係被告黃聖煌叫人送毒品海洛因
    過去公園裡面，我沒有看見那個人；其中3.98年9 月27日20
    時26分通話內容，係被告黃聖煌跟我說已經有人拿海洛因在
    那裡等我了，當時我有拿到1包海洛因，1 包算900元，打完
    電話過幾分鐘後，對方從公園裡走出來，就拿1 包海洛因給
    我，我就離開，我當時沒有拿錢給他，我是隔天中午在楠梓
    地區才拿900 元給被告黃聖煌等語，並指認被告黃聖煌就是
    使用行動電話0000000000門號之人；拿海洛因給我的人就是
    被告洪賢達(警卷第167頁至第170頁)，核其證述內容，與以
    上通聯譯文內容，均相符合，並無歧異或矛盾之處，且能就
    以上通聯譯文中，誨暗不明之用語，例如「故鄉」等語，清
    楚說明其含意，顯然與一般購毒者以電話聯絡購毒，就交易
    地點使用暗語，避免為警從通話內容得知毒品交易地點之常
    情相符，堪認其所述，應屬實在。反觀被告黃聖煌於警詢時
    ，經員警提供以上通聯譯文供其閱覽後，供稱：係林應泉要
    過來找我聊天，在烏材林公園對方一間廟旁，我當天有到現
    場，我有遇見林應泉，我認識洪賢達，我有叫洪賢達去找林
    應泉，我叫洪賢達過去找林應泉，叫他等我一下，我當天沒
    有叫洪賢達拿海洛因給林應泉云云，然核其所辯，林應泉既
    然打電話給被告黃聖煌相約至烏材林公園聊天，何以被告黃
    聖煌卻打電話要求被告洪賢達至公園找林應泉，衡以被告黃
    聖煌於本院審理時自承：林應泉與被告洪賢達認識不久，差
    不多半年左右，林應泉與被告洪賢達間沒有互相聯絡，都是
    透過我聯絡，他們只見過那一次面而已等語，足認被告洪賢
    達與林應泉並非熟識，彼此亦無聯絡方式，何以林應泉電話
    聯絡被告黃聖煌見面聊天，被告黃聖煌卻不自己親自前往，
    反而電話聯絡與林應泉並非熟識之被告洪賢達前往，實與常
    情有違，且從以上通聯譯文觀之，顯然被告黃聖煌電話中向
    林應泉告知伊朋友在公園裡面，且被告黃聖煌另有電話聯絡
    被告洪賢達詢問有無看到林應泉，顯然被告黃聖煌並未親自
    前往與林應泉會面，是被告黃聖煌警詢供稱自己有前往烏材
    林公園與林應泉見面云云，顯與事實不符，堪認被告黃聖煌
    所辯，顯有刻意強調與林應泉相約目的僅為聊天，因而虛構
    自己有前往與林應泉見面之事實，所述與以上通聯譯文多有
    矛盾，顯無足採。而被告洪賢達於警詢時，經員警提供以上
    通聯譯文閱覽後，供稱：林應泉那一天打電話給黃聖煌，他
    說他難過要吃海洛因，他叫黃聖煌幫他拿海洛因，但是林應
    泉因為吃海洛因與他太太吵得快要離婚，所以黃聖煌那天載
    我去仁武地區烏材林公園，我沒拿海洛因給他，我是拿一包
    糖給他，我沒有收錢等語，惟核其所稱，被告黃聖煌當天開
    車載伊去烏材林公園云云，與以上通聯譯文顯示，被告黃聖
    煌曾電話聯絡被告洪賢達詢問有無看到林應泉等情，從當時
    被告黃聖煌與被告洪賢達有電話聯絡乙情觀之，顯然被告黃
    聖煌並沒有開車搭載被告洪賢達前往烏材林公園，而係電話
    聯絡被告洪賢達單獨前往烏材林公園與林應泉見面，是被告
    洪賢達稱當天係被告黃聖煌開車搭載伊前往與林應泉見面乙
    情，顯與員警詢問渠等於98年9 月27日20時之犯行無關，被
    告洪賢達不無將他日情形誤記為當日情形之嫌，且從林應泉
    於翌日有交付900 元與被告黃聖煌乙情觀之，而被告黃聖煌
    亦不否認此情，倘若被告洪賢達所交付僅為糖粉1 包，何以
    林應泉翌日仍要交付900 元與被告黃聖煌，堪認被告洪賢達
    所述內容，不但與以上通聯譯文不符，且亦有違悖常理之處
    ，要無可採。至證人林應泉於本院審理時，亦配合被告洪賢
    達辯稱內容，改稱洪賢達交付海洛因1 包，施用時沒有感覺
    云云，倘若其所述為真，何以警詢時未據實以告，反而主動
    證稱翌日尚有交付900 元價金予被告黃聖煌，顯然其審判中
    所證，係配合被告洪賢達辯詞而為證述，不足採信。綜合以
    上所述，顯以林應泉警詢所述內容，與以上通聯譯文所示情
    形，較為符合，且無歧異矛盾之處，應以林應泉所證內容，
    較為可採。從被告黃聖煌接獲林應泉電話後，隨即以電話聯
    繫被告洪賢達，洪賢達嗣於約定地點交付海洛因予林應泉乙
    事，可知被告黃聖煌乃負責接聽買家電話，而被告洪賢達為
    受被告黃聖煌指示監督，負責交付海洛因，渠等就以上販賣
    海洛因予林應泉犯行，均有犯意聯絡及行為分擔，應為共同
    正犯。
三、犯罪事實欄三所示部分
    訊據被告葉明川坦承販賣海洛因予洪正一犯行，核與共犯楊
    芬敏警詢時，經員警提供楊芬敏所使用行動電話0000000000
    門號(下稱A門號)與洪正一所使用行動電話0000000000(下稱
    B門號) 門號通監譯文，有以下通聯內容「
    98年9月1日12時10分
    A：喂
    B：姐仔，我一阿，我要過去找那裡找你
    A：你打給我弟仔
    B：喔，我少30喔
    A：為什麼少30
    B：不夠，歹勢
    A：你不夠都沒再補的，這樣我要補
    B：會啦，這樣我打給弟仔 」
    共犯楊芬敏閱覽以上通聯譯文後，證稱：以上通聯譯文係洪
    正一向我拿海洛因，他要跟我拿500元海洛因，少30 元，「
    弟仔」就是葉明川，因為我叫葉明川幫我拿海洛因給他，該
    次海洛因交易有完成，是葉明川先收取再拿給我，葉明川所
    交付海洛因來源是我供給等語(警卷第38頁、第39頁)；證人
    洪正一警詢時閱覽以上通聯譯文後，證稱：以上通話是我與
    楊芬敏的對話，我要跟他拿500元海洛因，少30 元是因為我
    當時身上只剩470 元，我有打電話給阿弟仔，後來有完成交
    易，我拿現金470 元給阿弟仔，他拿一包海洛因給我等語，
    並指認被告葉明川即為交付海洛因之人（警卷第117 頁、第
    118 頁），渠等所述共犯楊芬敏接獲洪正一購買海洛因電話
    後，指示被告葉明川交付海洛因1包予洪正一，並收取470元
    價金等情，則為一致，復有以上通聯譯文在卷可憑，堪認被
    告葉明川販賣海洛因予洪正一之自白，與事實相符，足堪認
    定，罪證明確，應依法論科。
四、論罪科刑
  (一)按海洛因為毒品危害防制條例第2 條第2 項第1 款所管制之
    第一級毒品，而販賣海洛因雖無公定價格，各次買賣價格應
    各有差異，或隨供需雙方資力、關係深淺、需求數量、貨源
    充裕與否、販賣者對於資金需求如何，殷切與否，以及政府
    查緝態度，而為各種不同風險評估並機動性調整，其價格標
    準自非一成不變。況販賣者從各種「價差」或「量差」或「
    純度（如摻入葡萄糖等物）」謀取利潤方式，本有差異，然
    以所圖利益為非法販賣之目的，則屬相同。因此，販賣利得
    除經行為人坦承或其價量明確者外，實難究其原委。但依民
    眾普遍認知海洛因之非法交易，向為政府查禁森嚴且重罰不
    寬貸，衡諸常情，倘非有利可圖，絕無甘冒被重罰高度風險
    之理。從而，舉凡有償交易，除足反證其確另基於某種非圖
    利本意之關係外，通常尚難因無法查悉其買進賣出之差價，
    而認無營利之意思，或阻卻販賣犯行之追訴。核被告曾安邦
    接獲楊朝順電話，表示欲購買海洛因後，隨即指示被告黃聖
    煌交付1,000元海洛因予楊朝順並收取價金（3次）；被告黃
    聖煌接獲林應泉電話，表示欲購買海洛因後，隨即指示被告
    洪賢達交付海洛因予林應泉，林應泉於翌日交付價金900 元
    予被告黃聖煌（1 次）；被告葉明川受共犯楊芬敏指示交付
    海洛因予洪正一，並取收價金470元（1次）之行為，所為均
    係犯毒品危害防制條例第4條第1項販賣第一級毒品罪。又毒
    品危害防制條例於98年5 月20日修正，同年11月20日生效，
    關於販賣第一級毒品，同條例第4條第1項，業已於被告曾安
    邦、黃聖煌、洪賢達及葉明川以上犯行後修正，同條例第 4
    條第1項修正後提高得併科之罰金數額至2千萬元，應以被告
    行為時之規定較為有利，同條例第17條則於修正後，於第 2
    項增列自白減輕其刑之規定，則以修正後之規定較為有利，
    因被告葉明川於偵查及審判中自白販賣第一級毒品犯行（詳
    如後述），經整體綜合比較，適用修正後毒品危害防制條例
    較為有利，而被告曾安邦、黃聖煌及洪賢達，則係適用修正
    前罰金數額較低之規定較為有利。又其等持有海洛因進而販
    賣，持有之低度行為，應為販賣之高度行為所吸收，不另論
    罪。又被告曾安邦、黃聖煌間，就以上3 次販賣第一級毒品
    海洛因予楊朝順之犯行；被告黃聖煌、洪賢達間，就以上 1
    次販賣第一級毒品海洛因予林應泉之犯行；被告葉明川與共
    犯楊芬敏間，就以上1 次販賣第一級毒品海洛因予洪正一之
    犯行，互有犯意聯絡及行為分擔，均為共同正犯。公訴意旨
    謂被告洪賢達僅成立販賣第一級毒品罪之幫助犯，容有誤會
    ，惟此僅係行為態樣之區分，本院自無庸變更起訴法條（最
    高法院96年度台上字第2061號判決可資參照）。又被告曾安
    邦以上3 次販賣第一級毒品海洛因予楊朝順之犯行；被告黃
    聖煌以上3 次販賣第一級毒品海洛因予本朝順之犯行，及以
    上1 次販賣第一級毒品海洛因予林應泉之犯行，各次犯行之
    時間地點不同，犯意顯然各別，應予分論併罰。
  (二)被告曾安邦於95年因偽造文書案件，經本院判處有期徒刑 4
    月確定，已於96年8 月13日執行完畢；被告黃聖煌於95年間
    因公共危險案件，經本院判處有期徒刑3月確定，已於95年5
    月29日執行完畢；被告洪賢達於96年間因詐欺案件，經本院
    判處有期徒刑7月確定，已於98年3月14日執行完畢；被告葉
    明川於94 年間因搶奪案件，經本院判處有期徒刑2年確定，
    於97年1月29日假釋，於97年3月18日假釋期滿未經撤銷，視
    為執行完畢，有其等臺灣高等法院被告前案紀錄表在卷可憑
    ，其等受有期徒刑執行完畢，於5 年以內再故意犯本件有期
    徒刑以上之販賣第一級毒品罪，為累犯，應依刑法第47條第
    1 項規定加重其刑，惟販賣第一級毒品罪之法定本刑為死刑
    、無期徒刑部分，依法不得加重其刑，故僅就罰金刑部分加
    重。又被告等人販賣海洛因以營利，本不宜輕縱，茲念被告
    曾安邦、黃聖煌對楊朝順完成交易之販賣所得僅各為 1,000
    元；被告黃聖煌、洪賢達對林應泉完成交易販賣所得僅 900
    元；被告葉明川對洪正一完成交易之販賣所得僅470 元，其
    情形遠不及一般大盤商、中盤商，且所為對於他人及國家社
    會侵害之程度尚非重大等情狀，認被告以上各部分之犯罪情
    節，與毒品危害防制條例第4條第1項死刑或無期徒刑之法定
    本刑相較，縱對之科以最低度法定刑猶嫌過重，在客觀上以
    一般國民生活經驗法則為之檢驗，實屬情輕法重，當足引起
    一般人之同情，認為有顯堪憫恕之處，爰依刑法第59條規定
    酌減其刑。被告葉明川就以上1 次販賣海洛因予洪正一之罪
    、有於偵查及審判中均自白犯罪之情形，應適用毒品危害防
    制條例第17條第2 項規定，遞減輕其刑。又所謂「供出毒品
    來源，因而查獲其他正犯或共犯者」，係指被告供出毒品來
    源之有關資料，諸如前手之姓名、年籍、住居所、或其他足
    資辨別之特徵等，使調查或偵查犯罪之公務員因而對之發動
    調查或偵查並查獲者而言。申言之，被告之「供出毒品來源
    」，與調查或偵查犯罪之公務員對之發動調查或偵查並進而
    查獲之間，論理上須具有先後且相當之因果關係。」（最高
    法院98年度台上字第6331號、100年台上字第451、1140號判
    決意旨參照），本件被告葉明川雖於99年3 月10日警詢供稱
    係替共犯楊芬敏販賣海洛因予洪正一，而楊芬敏毒品來源係
    曾安邦等語，惟共犯楊芬敏早在98年12月3 日警詢時已供承
    與被告葉明川共同販賣海洛因予洪正一犯行，且已供稱伊毒
    品來源為被告曾安邦，是被告葉明川警詢所述，與偵查犯罪
    之公務員對曾安邦、楊芬敏發動偵查並進而查獲間，無先後
    之因果關係存在，與毒品危害防制條例第17條第1 項規定不
    合，附此敘明。
  (三)爰審酌被告曾安邦、黃聖煌、洪賢達、葉明川明知施用毒品
    者容易上癮而戒除不易，毒品除嚴重傷害個人身心外，亦足
    以腐蝕民心國基，僅為一己私利而販售具成癮性、濫用性、
    侵害性之海洛因以營利，本不宜輕縱，惟念其每次販賣數量
    不多，所得價款非鉅，所為對於他人及國家社會侵害之程度
    尚非重大，對販賣之分工層級不同，就以上3 次販賣海洛因
    予楊朝順部分，被告曾安邦情節較重、被告黃聖煌次之，就
    以上1 次販賣海洛因予林應泉部分，被告黃聖煌情節較重，
    被告洪賢達次之，就販賣海洛因予洪正一部分，被告葉明川
    情節顯較共犯楊芬敏輕微，並斟酌其等犯後態度等一切情狀
    ，及均依刑法第59條予以酌減，而被告葉明川部分，因偵審
    自白，依毒品危害防制條例第17 條第1項減輕其刑，被告曾
    安邦以上所犯販賣海洛因予楊朝順之3 罪均各量處有期徒刑
    17 年。被告黃聖煌以上所犯販賣海洛因予楊朝順之3罪，各
    量處有期徒刑16年；所犯販賣海洛因予林應泉，量處有期徒
    刑17年。被告洪賢達所犯販賣海洛因予林應泉，量處有期徒
    刑16年。被告葉明川所犯販賣海洛因予洪正一，量處有期徒
    刑8 年。按刑法第51條數罪併罰定執行刑之立法方式，採限
    制加重原則，亦即非以累加方式定應執行刑，被告曾安邦、
    黃聖煌每次犯罪手法類似，如以實質累加方式定應執行刑，
    則處罰之刑度顯將超過其行為之不法內涵，違反罪責原則，
    及考量因生命有限，刑罰對被告造成之痛苦程度，係隨刑度
    增加而生加乘效果，非以等比方式增加，是以隨罪數增加遞
    減刑罰方式，當足以評價被告行為不法性之法理（即多數犯
    罪責任遞減原則），分別定應執行刑為被告曾安邦及黃聖煌
    各有期徒刑20年。
  (四)被告黃聖煌住處扣得海洛因9 包（合計淨重1.04公克，空包
    裝總重1.82公克，純度17.53%，純質淨重0.18公克），係被
    告黃聖煌供自己施用所用，業據被告黃聖煌警詢自承在卷，
    又觀諸警方查扣上開海洛因之時間，而公訴意旨所指被告黃
    聖煌本案最後一次販賣海洛因之時間為98年9 月27日，兩者
    相隔十餘日之久，已難認該等毒品係供被告共同販賣一級毒
    品所用之物，亦難認與本件販賣毒品之犯行有所關聯，自不
    於本案中併予宣告沒收銷燬。共犯楊芬敏住處扣得粉末狀海
    洛因35包（合計淨重3.69公克，空包裝重8.09公克，純度22
    .39%，純質淨重0.83公克）、碎塊狀海洛因1包（淨重 3.44
    公克，空包裝袋0.36公克、純度39.31%，純質淨重1.35公克
    ），據共犯楊芬敏自承係最後1 次販賣第一級毒品海洛因(
    即98年10月8日販賣予盧恆陽)用餘之物，且距被告葉明川與
    共犯楊芬敏於98年9月1日販賣海洛因予洪正一犯行，相隔有
    1 個月之久，無證據證明本件犯罪有直接關聯，爰不予宣告
    沒收銷燬之，附此敘明。在楊芬敏住處，扣得楊芬敏所有供
    各次出售海洛因分裝秤重使用之電子秤1 台、及供販賣海洛
    因予洪正一聯絡使用之附掛0000000000門號SIM卡之手機1支
    ，業據共犯楊芬敏警詢自承在卷，依共犯責任共同原則，應
    依毒品條害防制條例第19條第1 項規定，在被告葉明川，販
    賣海洛因予洪正一之項下諭知宣告沒收。未扣案之門號0000
    000000 行動電話1支（含ＳＩＭ卡），為被告曾安邦所有使
    用之門號，業據曾安邦警詢自承在卷，且係供本案與黃聖煌
    共同販賣海洛因予楊朝順聯絡使用，依共犯責任共同原則，
    應依毒品危害防制條例第19條第1 項規定，在被告曾安邦及
    黃聖煌，販賣海洛因予楊朝順之項下，宣告連帶沒收，並諭
    知如全部或一部不能沒收時，追徵其價額。未扣案之門號00
    00000000及0000000000 行動電話1支（含ＳＩＭ卡），分別
    為被告黃聖煌及洪賢達所有使用之門號，業據黃聖煌及洪賢
    達警詢自承在卷，且係供共同販賣海洛因予林應泉聯絡使用
    ，依共犯責任共同原則，應依毒品危害防制條例第19條第 1
    項規定，在被告黃聖煌及洪賢達，販賣海洛因予林應泉之項
    下，宣告連帶沒收，並諭知如全部或一部不能沒收時，追徵
    其價額。又被告曾安邦與黃聖煌因共同販賣第一級毒品予楊
    朝順所得財物，先後各為1,000元，共計3,000元，基於共同
    正犯在犯意聯絡範圍內之犯罪行為，應由各共犯同負全部責
    任，雖未扣案，仍應依毒品危害防制條例第19條第1 項規定
    ，宣告連帶沒收，並諭知如全部或一部不能沒收時，以其等
    財產抵償之。被告黃聖煌與洪賢達因共同販賣第一級毒品予
    林應泉所得財物為900 元；被告葉明川與共犯楊芬敏因共同
    販賣第一級毒品予洪正一所得財物470 元，雖均未扣案，基
    於以上同一理由，仍應依毒品危害防制條例第19條第1 項規
    定，宣告連帶沒收，並諭知如全部或一部不能沒收時，以其
    等財產抵償之。
五、又公訴及追加起訴意旨雖以：(一)被告曾安邦明知海洛因係毒
    品危害防制條例第2條第2項第1 款所管制之第一級毒品，不
    得非法持有、販賣，竟與黃聖煌及洪賢達，共同意圖營利而
    基於販賣第一級毒品海洛因之犯意聯絡，於98年9 月27日20
    時許，黃聖煌所使用之0000000000號行動電話接獲林應泉以
    其使用之00 00000000號行動電話，表示欲以900元代價購買
    海洛因，雙方在高雄縣仁武鄉烏林村公園內交易，而林應泉
    到達該處時並未見到黃聖煌，便再撥打黃聖煌所使用之0000
    000000號聯絡黃聖煌，黃聖煌以電話聯絡洪賢達所使用之00
    00000000號電話，指示洪賢達持黃聖煌提供之海洛因1包（
    重量不詳) 在烏林村公園內交付林應泉，林應泉並於翌日交
    付900 元之代價給黃聖煌。(二)被告曾安邦，另與楊芬敏及葉
    明川，共同意圖營利而基於販賣海洛因之犯意聯絡，於98年
    9月1日12時許，接獲洪正一以其使用之0000000000號行動電
    話，撥打至楊芬敏所使用之0000000000號行動電話，表示欲
    購買500元海洛因，但因不足30元，僅交付470元，餘30元擇
    日再補，雙方約定交易地點後，嗣葉明川即持由楊芬敏提供
    之海洛因1 包（重量不詳），前往高雄市九橫綱保齡球館停
    車場，交付予洪正一，並收取470 元。(三)被告曾安邦，另與
    楊芬敏及真實姓名不詳綽號「阿弟」之人，共同意圖營利而
    基於販賣海洛因之犯意聯絡，於98年10月8 日12時許，接獲
    盧恆陽以其使用之0000000000號行動電話，撥打至楊芬敏所
    使用之0000 000000號行動電話，表示欲購買500元海洛因，
    雙方約定交易地點後，嗣「阿弟」即持由楊芬敏提供之海洛
    因1 包（重量不詳），前往高雄市○○路某大樓之樓下，交
    付予洪正一，並收取500 元。因認被告曾安邦均涉犯毒品危
    害防制條例第4條第1項販賣第一級毒品罪嫌，並以(一)被告曾
    安邦之供述；(二)證人黃聖煌、洪賢達、葉明川、林應泉、洪
    正一及盧恆陽之證述；(三)通聯譯文，為其主要論據。訊據被
    告曾安邦堅詞否認販賣海洛因予林應泉、洪正及盧恆陽犯行
    ，堅稱：我不認識林應泉、洪正一及盧恆陽等語，經查：
  (一)依以上公訴及追加起訴意旨所指購毒之人指證內容觀之，其
    中林應泉於98年9 月27日20時許，以電話聯絡向黃聖煌購買
    海洛因，並由洪賢達交付海洛因等情，業據證人林應泉警詢
    及偵查中證述明確；而洪正一於98年9年1月12時許，以電話
    聯絡向楊芬敏購買海洛因，並由葉明川交付海洛因等情，業
    據證人洪正一警詢及偵查中證述明確；又盧恆陽於98年10月
    8 日以電話聯絡向楊芬敏購買海洛因，並由「阿弟」交付海
    洛因等情，業據證人盧恆陽偵查中及本院審理時證述明確，
    是本件購毒之人，無論林應泉、洪正一及盧恆陽證述內容可
    知，其等以上購毒過程中未曾與被告曾安邦有過接觸聯繫之
    情形。是從以上購毒之人指證內容，已無法認定被告曾安邦
    有參與以上販賣海洛因予林應泉、洪正一及盧恆陽之犯行。
  (二)另依公訴及追加起訴意旨所指被告曾安邦以外之販毒之人指
    證，其中黃聖煌及洪賢達販賣海洛因予林應泉等情，黃聖煌
    及洪賢達均未曾證述被告曾安邦有參與共同販賣海洛因予林
    應泉犯行，如此已無法認定被告曾安邦有參與販賣海洛因予
    林應泉乙事。另公訴及追加意旨認被告曾安邦有參與，楊芬
    敏販賣海洛因予洪正一及盧恆陽之事實，無非係以證人楊芬
    敏警詢及偵查中指證：伊替曾安邦販賣海洛因1包，賣500元
    就讓伊抽75元，伊幫曾安邦賣1萬元的海洛因，要交還8千 5
    百元給他，伊賺1千5百元，伊向曾安邦拿毒品時不用拿錢，
    等到毒品賣完後再打電話約他見面，在他車上拿錢給他等語
    ，並且楊芬敏就員警所提示其與被告曾安邦通聯譯文時，指
    證該通聯譯文內容就是被告曾安邦交付海洛因予伊後，伊要
    將錢給被告曾安邦之通話內容，然觀諸員警所提示楊芬敏使
    用之行動電話0000000000(下稱A門號) 與被告曾安邦所使用
    行動電話0000000000門號(下稱B門號) 於98年10月4日1時52
    分之通聯譯文「
    A：你是不是算錯了
    B：怎樣
    A：你會錢算錯了啦
    B：你在那裡啊
    A：我在南台市場
    B：明天過來再說啊
    A：好啊，你還要還我
    B：要還你多少
    A：要給我2千7，你25而已，好不好B：什麼25
    A：你拿25而已
    B：是不是3030
    A：3020吧
    B：45嘛，昨天是不是簽牌30，這樣是不是45000
    A：簽牌3030? 3020而已吧
    B：喔，昨天簽3020喔，這樣我算錯了
    A：對啦
    B：好啦，明天回來再說」
    姑且不論證人楊芬敏閱覽以上通聯譯文後，無法就譯文中提
    到「2千7」、「25」、「3030」、「3020」及「45」等數字
    ，解釋含意為何，且就通聯中所提到各該數字，亦與證人楊
    芬敏警詢所證賣1 萬元的海洛因，要交還8千5百元給曾安邦
    ，賺1千5百元等情，毫無干係，且證人楊芬敏警詢證述上開
    通聯譯文係曾安邦拿海洛因給伊，伊要還給他的錢云云，然
    細究上開通聯譯文內容，實為楊芬敏要求被告曾安邦還款2,
    700 元，並非楊芬敏要將販毒所得金錢交給被告曾安邦，是
    證人楊芬敏警詢指證伊替被告曾安邦販賣海洛因，並藉以抽
    成營利等情，顯與以上通聯譯文所示內容不相符合，是證人
    楊芬敏指證伊替被告曾安邦販毒等語，是否屬實，已屬有疑
    ，且無其他補強證據可供擔保其所述內容真實性，自難據為
    不利被告曾安邦之認定。
  (三)綜上，僅憑公訴人提出之上開證據，無論從購毒之人指證，
    亦或從販毒之人證述，甚或從通聯譯文內容觀之，均尚不足
    令本院就被告曾安邦有參與販賣第一級毒品海洛因予林應泉
    、洪正一及盧恆陽之犯行，形成確信之心證。此外，復查無
    其他積極證據，足資審認被告曾安邦確有販賣第一級毒品海
    洛因予林應泉、洪正一及盧恆陽之犯行，揆諸上揭說明，被
    告曾安邦販賣第一級毒品予林應泉、洪正一及盧恆陽之犯行
    既不能證明，自應為無罪之諭知。
六、被告楊芬敏關於起訴及追加起訴部分，待通緝到案後，另行
    審結。
據上論斷，應依刑事訴訟法第299條第1 項前段、第301條，修正
前毒品危害防制條例第4條第1項，毒品危害防制條例第4條第1項
、第17條第2項、第18條第1項前段、第19條第1項前段，刑法第2
條第1項、第11條、第28條、第47條第1項、第51條第5款、第9款
、第10款，判決如主文。
本案經檢察官鄭靜筠到庭執行職務。
中    華    民    國   100    年    11    月    15    日
                  刑事第八庭    審判長法  官   王伯文
                                      法  官   林俊寬
                                      法  官   陳俊宏
以上正本證明與原本無異。
如不服本判決應於收受判決後10日內向本院提出上訴書狀，並應
敘述具體理由。其未敘述上訴理由者，應於上訴期間屆滿後20日
內向本院補提理由書(均須按他造當事人之人數附繕本)「切勿逕
送上級法院」。
中    華    民    國   100    年    11    月    15    日
                                      書記官   胡美儀
附表壹：
┌───┬──────┬─────────────────────────────┐
│編號  │  犯罪事實  │            所犯罪名及所科處刑度（含主刑及從刑）          │
├───┼──────┼─────────────────────────────┤
│1.    │如事實欄一  │曾安邦共同販賣第一級毒品，累犯，處有期徒刑壹拾柒年，未扣案│
│      │(一)所載    │之販賣第一級毒品所得新臺幣壹仟元，應與黃聖煌連帶沒收，如全│
│      │            │部或一部不能沒收時，以其等財產抵償之；未扣案門號○九七○○│
│      │            │一二六五四手機壹支（含ＳＩＭ卡壹枚），應與黃聖煌連帶沒收，│
│      │            │如全部或一部不能沒收時，追徵其價額。                      │
├───┼──────┼─────────────────────────────┤
│2.    │如事實欄一  │曾安邦共同販賣第一級毒品，累犯，處有期徒刑壹拾柒年，未扣案│
│      │(二)所載    │之販賣第一級毒品所得新臺幣壹仟元，應與洪聖煌連帶沒收，如全│
│      │            │部或一部不能沒收時，以其等財產抵償之；未扣案門號○九七○○│
│      │            │一二六五四手機壹支（含ＳＩＭ卡壹枚），應與洪聖煌連帶沒收，│
│      │            │如全部或一部不能沒收時，追徵其價額。                      │
├───┼──────┼─────────────────────────────┤
│3.    │如事實欄一  │曾安邦共同販賣第一級毒品，累犯，處有期徒刑壹拾柒年，未扣案│
│      │(三)所載    │之販賣第一級毒品所得新臺幣壹仟元，應與洪聖煌連帶沒收，如全│
│      │            │部或一部不能沒收時，以其等財產抵償之；未扣案門號○九七○○│
│      │            │一二六五四手機壹支（含ＳＩＭ卡壹枚），應與洪聖煌連帶沒收，│
│      │            │如全部或一部不能沒收時，追徵其價額。                      │
└───┴──────┴─────────────────────────────┘
附表貳：
┌───┬──────┬─────────────────────────────┐
│編號  │  犯罪事實  │            所犯罪名及所科處刑度（含主刑及從刑）          │
├───┼──────┼─────────────────────────────┤
│1.    │如事實欄一  │黃聖煌共同販賣第一級毒品，累犯，處有期徒刑壹拾陸年，未扣案│
│      │(一)所載    │之販賣第一級毒品所得新臺幣壹仟元，應與曾安邦連帶沒收，如全│
│      │            │部或一部不能沒收時，以其等財產抵償之；未扣案門號○九七○○│
│      │            │一二六五四手機壹支（含ＳＩＭ卡壹枚），應與曾安邦連帶沒收，│
│      │            │如全部或一部不能沒收時，追徵其價額。                      │
├───┼──────┼─────────────────────────────┤
│2.    │如事實欄一  │黃聖煌共同販賣第一級毒品，累犯，處有期徒刑壹拾陸年，未扣案│
│      │(二)所載    │之販賣第一級毒品所得新臺幣壹仟元，應與曾安邦連帶沒收，如全│
│      │            │部或一部不能沒收時，以其等財產抵償之；未扣案門號○九七○○│
│      │            │一二六五四手機壹支（含ＳＩＭ卡壹枚），應與曾安邦連帶沒收，│
│      │            │如全部或一部不能沒收時，追徵其價額。                      │
├───┼──────┼─────────────────────────────┤
│3.    │如事實欄一  │黃聖煌共同販賣第一級毒品，累犯，處有期徒刑壹拾陸年，未扣案│
│      │(三)所載    │之販賣第一級毒品所得新臺幣壹仟元，應與曾安邦連帶沒收，如全│
│      │            │部或一部不能沒收時，以其等財產抵償之；未扣案門號○九七○○│
│      │            │一二六五四手機壹支（含ＳＩＭ卡壹枚），應與曾安邦連帶沒收，│
│      │            │如全部或一部不能沒收時，追徵其價額。                      │
├───┼──────┼─────────────────────────────┤
│4     │如事實欄二  │黃聖煌共同販賣第一級毒品，累犯，處有期徒刑壹拾柒年，未扣案│
│      │所載        │之販賣第一級毒品所得新臺幣玖佰元，應與洪賢達連帶沒收，如全│
│      │            │部或一部不能沒收時，以其等財產抵償之；未扣案門號○九三八九│
│      │            │一一八五二手機及門號0000000000手機各壹支（各含Ｓ│
│      │            │ＩＭ卡壹枚），應與洪賢達連帶沒收，如全部或一部不能沒收時，│
│      │            │追徵其價額。                                              │
└───┴──────┴─────────────────────────────┘
附錄本件論罪科刑法條
修正前毒品危害防制條例第4條第1項
製造、運輸、販賣第一級毒品者，處死刑或無期徒刑；處無期徒
刑者，得併科新臺幣一千萬元以下罰金。
毒品危害防制條例第4條第1項
製造、運輸、販賣第一級毒品者，處死刑或無期徒刑；處無期徒
刑者，得併科新臺幣 2 千萬元以下罰金。